臺灣桃園地方法院小額民事判決
111年度壢保險小字第107號
原      告  和泰產物保險股份有限公司

法定代理人  莊瑞德  
訴訟代理人  沈里麟  
被      告  戎敬瑋  
上列當事人間請求損害賠償事件，本院於民國111年3月16日言詞
辯論終結，判決如下：
    主    文
一、被告應給付原告新臺幣（下同）28,796元，及自民國110年1
    2月5日起至清償日止，按週年利率5％計算之利息。
二、訴訟費用1,000元由被告負擔。
三、本判決得假執行。
    理  由  要  領
一、按民事訴訟法第436條之8第1項規定：「關於請求給付金錢
    或其他代替物或有價證券之訴訟，其標的金額或價額在新台
    幣十萬元以下者，適用本章所定之小額程序。」同法第436
    條之18規定：「判決書得僅記載主文，就當事人有爭執事項
    ，於必要時得加記理由要領。」
二、原告主張
　　被告於108年11月15日11時32分許，駕駛車牌號碼000-0000
    號自小客車（下稱肇事車輛），於桃園市平鎮區貿東路18巷
    內停車場，因倒車不慎，撞擊原告所承保訴外人陳珈雯所有
    之車牌號碼000-0000號自小客貨車（下稱系爭車輛），經原
    告查證屬實後賠付必要修復費用共31,896元（其中工資為9,
    779元、塗裝14,137元、零件為7,980元），原告經扣除零件
    折舊費用後，仍有28,796元之損害。爰依民法侵權行為及保
    險法第53條第1項規定，提起本件訴訟等語。並聲明：被告
    應給付原告28,796元，及自起訴狀繕本送達翌日起至清償日
    止，按週年利率5 ％計算之利息。
三、被告答辯
　　系爭車輛修復費用過高，且應計算折舊等語。並聲明：原告
    之訴駁回。
四、是依上開說明，以下僅就原告得請求賠償之金額若干？記載
    理由要領如下：
（一）按民法第213條第1、3項規定：「負損害賠償責任者，除
      法律另有規定或契約另有訂定外，應回復他方損害發生前
      之原狀。第1項情形，債權人得請求支付回復原狀所必要
      之費用，以代回復原狀。」又所謂必要修復費用，如修理
      材料以新品換舊品時，應予折舊（最高法院77年度第9次
      民事庭會議決議參照）。
（二）經查，系爭車輛修理費用為31,896元（其中工資為9,779
      元、塗裝14,137元、零件為7,980元），有估價單及統一
      發票等件可證（見本院卷第14至16頁）。被告雖抗辯修復
      費用過高等語，然未提出證據以證明其主張，已難認被告
      抗辯可採。且系爭車輛受損位置為後保險桿、右後車門及
      右後葉子板，有現場照片在卷可參（見本院卷第32頁），
      與上開估價單所載修復位置相符。又上開估價單為TOYOTA
      之原廠維修廠所開立，其應具備維修系爭車輛之專業知識
      ，是上開估價單所載項目及金額應屬可採。
（三）而原告既係以新零件替代舊零件，自應就零件費用計算並
      扣除折舊，始屬公平。依行政院所頒固定資產耐用年數表
      及固定資產折舊率之規定，系爭車輛之耐用年數為5年，
      依定率遞減法每年折舊1000分之369，另依營利事業所得
      稅查核準則第95條第6項規定：「固定資產提列折舊採用
      定率遞減法者，以1年為計算單位，其使用期間未滿1年者
      ，按實際使用之月數相當於全年之比例計算之，不滿1月
      者，以1月計。」查系爭車輛之出廠年月為107年11月，有
      系爭車輛行車執照可證（見本院卷第7頁），迄至系爭事
      故發生時即108年11月15日，已使用1年1月，則零件扣除
      折舊後之修復費用估定為4,880元（詳如附表之計算式）
      ，加計工資9,779元、塗裝14,137元，共計28,796元。原
      告請求金額未逾上開範圍，其請求自屬有據。
五、綜上所述，原告依侵權行為之法律關係，請求被告給付28,7
    96元，及自110年12月5日（見本院卷第35頁）起至清償日止
    ，按週年利率5％計算之利息，為有理由，應予准許。
六、本件係依民事訴訟法第436條之8適用小額訴訟程序所為之判
    決，應就被告敗訴部分，依同法第436條之20規定，依職權
    宣告假執行。
七、訴訟費用負擔之依據：民事訴訟法第78條。並依職權確定訴
    訟費用額如主文第2項所示。
中　　華　　民　　國　　111 　年　　4 　　月　　8 　　日
　　　　　　　　　　　　　中壢簡易庭 法　官  周仕弘
以上為正本係照原本作成。
如不服本判決，應於送達後20日內，向本院提出上訴狀並表明上
訴理由，如於本判決宣示後送達前提起上訴者，應於判決送達後
20日內補提上訴理由書（須附繕本）。
中　　華　　民　　國　　111 　年　　4 　　月　　8 　　日
　　　　　　　　　　　　　　　　　　 書記官  巫嘉芸

附表
折舊時間 折舊值 折舊後價值 第1 年 7,980×0.369=2,945 7,980-2,945=5,035 第2 年 5,035×0.369×(1/12)=155 5,035-155=4,880 
附錄：
一、民事訴訟法第436條之24第2項：
　　對於小額程序之第一審裁判上訴或抗告，非以其違背法令為
    理由，不得為之。
二、民事訴訟法第436條之25：
　　上訴狀內應記載上訴理由，表明下列各款事項：
(一)原判決所違背之法令及其具體內容。
(二)依訴訟資料可認為原判決有違背法令之具體事實。